【裁判字號】    92,易,2022
【裁判日期】    921021
【裁判案由】    傷害等
【裁判全文】
臺灣臺北地方法院刑事判決                        九十二年度易字第二○二二號
    公  訴  人  臺灣臺北地方法院檢察署檢察官
    被      告  乙○○  男  二.
右列被告因傷害等案件，經檢察官聲請簡易判決處刑（九十二年度偵字第一四四八五
號），經本院認不宜以簡易程序處刑，改依通常程序審理，因被告於準備程序為有罪
之陳述，本院合議庭裁定進行簡式審判程序，判決如左：
    主  文
乙○○服用酒類，不能安全駕駛動力交通工具而駕駛，累犯，處有期徒刑參月，如易
科罰金，以參佰元折算壹日；又對於公務員依法執行職務時，施強暴，累犯，處有期
徒刑伍月，如易科罰金，以參佰元折算壹日。應執行有期徒刑陸月，如易科罰金，以
參佰元折算壹日。
    事  實
一、乙○○前於民國八十二年間因違反麻醉藥品管理條例案件，經臺灣士林地方法院
    分別判處有期徒刑七月及五年四月確定（並定應執行刑為有期徒刑五年九月），
    先於八十三年九月十八日假釋出監，後於八十八年間經撤銷假釋，八十八年三月
    十六日入監執行殘刑，而於九十年十二月二十七日假釋出監，於九十一年八月十
    八日假釋期滿執行完畢，卻不知悔改，於九十二年六月十七日晚間十一時三十分
    許，在臺北市○○○路某ＰＵＢ內飲用高梁酒後，明知其不能安全駕駛動力交通
    工具，仍自該處騎乘車號ＪＤ七─九八一號重型機車，由臺北市○○○路，沿南
    京東路由西往東行駛，欲返回其位於臺北市南港區住處，於翌日即同年六月十八
    日零時二十分許，途經臺北市松山區○○○路○段二八二巷口前，發覺有員警甲
    ○○及陳順安在該路段二八二巷前對其攔停，詎其為避免被員警查緝，竟騎乘機
    車在上開路段二八二巷口對於依法執行職務員警甲○○、陳順安衝撞而施強暴，
    並使甲○○受有右膝、左手肘擦傷及下巴挫傷等傷害（傷害部分業經撤回告訴）
    ，嗣經現場值勤員警，測試乙○○吐氣所含酒精濃度高達每公升‧四毫克。
二、案經甲○○告訴臺北政府警察局松山分局報請臺灣臺北地方法院檢察官偵查後聲
    請簡易判決處刑。
    理  由
一、訊據被告乙○○對於右揭犯行於本院審理時坦承不諱，核與告訴人甲○○於警訊
    時、偵查中指訴之情節相符，並有臺北市政府警察局松山分局員警陳順安報告書
    、臺北市○○○○○道路交通事故現場圖，臺北市政府警察局交通事故談話紀錄
    表、臺北市政府警察局交通事故補充資料表、臺北市政府警察局交通事故分析研
    判表，財團法人臺安醫院診斷證明書、呼氣酒精濃度測定表、刑法第一百八十五
    條之三案件測試觀察紀錄表等在卷可證，事證明確，被告公共危險及妨害公務等
    犯行足堪認定。
二、核被告所為，係犯刑法第一百八十五條之三服用酒類不能安全駕駛動力交通工具
    而駕駛罪及刑法第一百三十五條第一項之妨害公務罪。被告所犯前開二罪間，犯
    意個別，行為互殊，應予分論並罰。檢察官於聲請簡易判決處刑書中並認被告所
    為另涉犯刑法第二百七十七條第一項傷害罪，惟此項告訴乃論之罪業經告訴人甲
    ○○於九十二年九月二十三日具狀向臺灣臺北地方法院檢察署撤回告訴，有撤回
    告訴狀在卷可憑，本應為不受理判決，惟此部分被告傷害之犯行與被告前開有罪
    之部分檢察官認有裁判上一罪之關係，爰不另為不受理之諭知。復查被告前於八
    十二年間因違反麻醉藥品管理條例案件，經臺灣士林地方法院分別判處有期徒刑
    七月及五年四月確定（並定應執行刑為有期徒刑五年九月），先於八十三年九月
    十八日假釋出監，後於八十八年間經撤銷假釋，八十八年三月十六日入監執行殘
    刑，而於九十年十二月二十七日假釋出監，於九十一年八月十八日假釋期滿執行
    完畢，有臺灣高等法院被告全國前案紀錄表在卷可稽，被告五年以內再犯本件有
    期徒刑以上之罪，核屬累犯，應各依法加重其刑。爰審酌被告被告之前科品行、
    犯罪之情節、犯後坦承犯行之態度及事後已與告訴人達成和解（有和解書在卷可
    證）等一切情狀，分別量處如主文所示之刑，並定應執行之刑，及諭知易科罰金
    之折算標準。
據上論斷，應依刑事訴訟法第四百五十二條、第二百七十三條之一第一項、第二百九
十九條第一項前段、刑法第一百八十五條之三、第一百三十五條第一項、第四十七條
、第四十一條第一項前段、第五十一條第五款、罰金罰鍰提高標準條例第一條前段、
第二條，判決如主文。
本案經檢察官陳弘杰到庭執行職務。
中      華      民      國    九十二    年      十      月     廿一     日
                                      臺灣臺北地方法院刑事第十五庭
                                          法  官 范智達
右正本證明與原本無異。
如不服本判決，應於判決送達後十日內，向本院提出上訴狀。
                                          書記官 劉怡君
中      華      民      國    九十二    年      十      月     廿一     日
附錄本案論罪科刑法條：
刑法第一百三十五條
對於公務員依法執行職務時，施強暴脅迫者，處三年以下有期徒刑、拘役或三百元以
下罰金。
意圖使公務員執行一定之職務或妨害其依法執行一定之職務或使公務員辭職，而施強
暴脅迫者，亦同。
犯前二項之罪，因而致公務員於死者，處無期徒刑或七年以上有期徒刑；致重傷者，
處三年以上、十年以下有期徒刑。
刑法第一百八十五條之三
服用毒品、麻醉藥品、酒類或其他相類之物，不能安全駕駛動力交通工具而駕駛者，
處一年以下有期徒刑、拘役或三萬元以下罰金。


司法院資訊處製作；財團法人民間司法改革基金會備份。
